臺灣基隆地方法院刑事判決　　　　　 94年度基交簡字第264號
公　訴　人　臺灣基隆地方法院檢察署檢察官
被　　　告　乙○○
上列被告因過失傷害案件，經檢察官聲請簡易判決處刑（94年度
偵字第2421 號），本院判決如下：
    主  文
乙○○因過失傷害人，處有期徒刑貳月，如易科罰金以參佰元折
算壹日。
    事  實
一、乙○○於民國94年4月21日15時23分許，駕駛WP-2865號自用
    小客車，沿基隆市○○○路，由基隆市往萬里方向行駛，至
    基金三路與西濱公路之Ｙ字型交岔路口前，其原行駛內側車
    道，欲變換車道並右轉往西濱公路行駛，其本應注意汽車在
    雙向四車道行駛變換車道時，應讓直行車先行，並注意安全
    距離，而依當時主、客觀情形，又無不能注意之情形，竟疏
    未注意而貿然將車身右打變換至外側車道，適甲○○騎乘
    LY5-072號重型機車機車在外側車道欲直行穿越前開交岔路
    口，致乙○○所駕前開自用小客車自甲○○所騎乘前開機車
    之左後方超越該機車並變換至外側車道時，該自用小客車之
    右側前、後車門擦撞甲○○所騎乘前開機車左側，致甲○○
    人車倒地，受有頭部外傷及顏面擦傷、兩側肩膀、手肘及膝
    蓋挫傷之傷害。
二、案經甲○○訴由基隆市警察局第四分局報請臺灣基隆地方法
    院檢察署檢察官向本院聲請簡易判決處刑。
    理  由
一、訊據被告乙○○於警、偵訊時大致坦認前開事實，僅辯稱：
    伊係右後車門與告訴人甲○○之機車擦撞云云。惟查：依卷
    附車損照片顯示，被告所駕駛之WP-2865號自用小客車之右
    側前、後車門均有明顯且連續之擦痕，是以，告訴人所陳被
    告所駕之自用小客車之右側前、後車門均有與伊所騎乘之機
    車擦撞，自與事實相符，被告前開所辯尚無可採，況被告前
    開辯詞亦與其是否應負過失責任無關；此外，並有道路交通
    事故現場圖、道路交通事故調查報告表(一)、(二)、現場及車損
    照片多幀附卷可佐，本件事證明確。按「汽車在雙向四車道
    行駛變換車道時，應讓直行車先行，並注意安全距離。」道
    路交通安全規則第九十八條第一項第六款定有明文，而依卷
    附道路交通事故調查報告表(一)、現場照片所示，被告駕車違
    規當時之天候晴、路面無缺陷、無障礙物等情，並無不能注
    意之情形，竟疏未注意，未禮讓直行之告訴人先行，貿然自
    左後方超越告訴人騎乘之機車並變換至外側車道，致與告訴
    人所騎乘之機車擦撞，被告顯有過失。又告訴人受有如事實
    欄一所載之傷害，有長庚紀念醫院基隆分院診斷證明書一紙
    在卷可憑，被告之過失行為與告訴人所受傷害之結果，具有
    相當因果關係，亦足認定。
二、核被告所為，係犯刑法第二百八十四條第一項前段之過失傷
    害罪。爰審酌被告之過失程度、告訴人所受之傷勢、被告自
    成年後尚無前科（此有台灣高等法院被告前案紀錄表一紙可
    憑）等一切情狀，量處如主文所示之刑，並諭知易科罰金之
    折算標準。
三、依刑事訴訟法第四百四十九條第一項前段，刑法第二百八十
    四條第一項前段、第四十一條第一項前段，罰金罰鍰提高標
    準條例第一條前段、第二條，逕以簡易判決處刑如主文。
四、如不服本判決，應於判決送達後10日內，向本院提出上訴書
    狀，上訴於本院合議庭。
中　　華　　民　　國　　94　　年　　7 　　月　　29　　日
                  基隆簡易庭法    官  曾雨明
以上正本證明與原本無異。
對於本件判決如有不服，應於收受送達後10日內，向本院提出上
訴書狀，上訴於臺灣高等法院。
中　　華　　民　　國　　94　　年　　8 　　月　　3 　　日
                            書 記 官  王靜敏
附錄法條：
中華民國刑法第284條第1項前段：
因過失傷害人者，處6 月以下有期徒刑、拘役或5 百元以下罰金
。
